LEXICON 1Sg
+Pro+Prs+1s+Nom+Gram/Liason:j # ;
+Pro+Prs+1s+Nom+Gram/Early:jo # ;
+Pro+Prs+1s+Nom+Gram/Late:je # ;
+Pro+Prs+1s+Nom+Err/Obsc:ja # ;
+Pro+Prs+1s+Nom+Err/Obsc:ge # ;
+Pro+Prs+1s+Nom+Err/Obsc:jeo # ;
+Pro+Prs+1s+Obl+Stress+Err/Obsc:iu # ; ! Verify. Looks right from corpus but very odd
+Pro+Prs+1s+Obl+Stress:mei # ;
+Pro+Prs+1s+Obl+Unstress:me # ;
+Pro+Prs+1s+Obl+Gram/Liason:m # ;

+Pro+Poss+1s+Masc+Nom+Sg+Unstress:mes # ;
+Pro+Poss+1s+Masc+Nom+Sg+Unstress:mis # ;
+Pro+Poss+1s+Masc+Obl+Sg+Unstress:mon # ;
+Pro+Poss+1s+Masc+Obl+Sg+Unstress:mun # ;
+Pro+Poss+1s+Masc+Nom+Pl+Unstress:mi # ;
+Pro+Poss+1s+Masc+Obl+Pl+Unstress:mes # ;
+Pro+Poss+1s+Fem+Nom+Sg+Unstress:ma # ;
+Pro+Poss+1s+Fem+Nom+Sg+Unstress+Gram/Liason:m # ;
+Pro+Poss+1s+Fem+Obl+Sg+Unstress:ma # ;
+Pro+Poss+1s+Fem+Obl+Sg+Unstress+Gram/Liason:m # ;
+Pro+Poss+1s+Fem+Nom+Pl+Unstress:mes # ;
+Pro+Poss+1s+Fem+Obl+Pl+Unstress:mes # ;

+Pro+Poss+1s+Masc+Nom+Sg+Stress:miens # ;
+Pro+Poss+1s+Masc+Obl+Sg+Stress:mien # ;
+Pro+Poss+1s+Masc+Nom+Pl+Stress:mien # ;
+Pro+Poss+1s+Masc+Obl+Pl+Stress:miens # ;
+Pro+Poss+1s+Fem+Nom+Sg+Stress:meie # ;
+Pro+Poss+1s+Fem+Obl+Sg+Stress:meie # ;
+Pro+Poss+1s+Fem+Nom+Pl+Stress:moies # ;
+Pro+Poss+1s+Fem+Obl+Pl+Stress:moies # ;

LEXICON 2Sg
+Pro+Prs+2s+Nom+:u # ;
+Pro+Prs+2s+Obl+Stress:ei # ;
+Pro+Prs+2s+Obl+Unstress:e # ;
+Pro+Prs+2s+Obl+Gram/Liason:0 # ;

+Pro+Poss+2s+Masc+Nom+Sg+Unstress:es # ;
+Pro+Poss+2s+Masc+Nom+Sg+Unstress:is # ;
+Pro+Poss+2s+Masc+Obl+Sg+Unstress:on # ;
+Pro+Poss+2s+Masc+Obl+Sg+Unstress:un # ;
+Pro+Poss+2s+Masc+Nom+Pl+Unstress:i # ;
+Pro+Poss+2s+Masc+Obl+Pl+Unstress:es # ;
+Pro+Poss+2s+Fem+Nom+Sg+Unstress:a # ;
+Pro+Poss+2s+Fem+Nom+Sg+Unstress+Gram/Liason:0 # ;
+Pro+Poss+2s+Fem+Obl+Sg+Unstress:a # ;
+Pro+Poss+2s+Fem+Obl+Sg+Unstress+Gram/Liason:0 # ;
+Pro+Poss+2s+Fem+Nom+Pl+Unstress:es # ;
+Pro+Poss+2s+Fem+Obl+Pl+Unstress:es # ;

+Pro+Poss+2s+Masc+Nom+Sg+Stress:uens # ;
+Pro+Poss+2s+Masc+Obl+Sg+Stress:uen # ;
+Pro+Poss+2s+Masc+Nom+Pl+Stress:uen # ;
+Pro+Poss+2s+Masc+Obl+Pl+Stress:uens # ;
+Pro+Poss+2s+Fem+Nom+Sg+Stress:oe # ;
+Pro+Poss+2s+Fem+Obl+Sg+Stress:oe # ;
+Pro+Poss+2s+Fem+Nom+Pl+Stress:oes # ;
+Pro+Poss+2s+Fem+Obl+Pl+Stress:oes # ;

LEXICON 3SgMasc
+Pro+Prs+3s+Masc+Nom:il # ;
+Pro+Prs+3s+Masc+Nom+Err/Obsc:ilh # ;
+Pro+Prs+3s+Masc+Obl+Dir+Unstress:le # ; ! Also ly?
+Pro+Prs+3s+Masc+Obl+Indir+Unstress:l%{I%} # ;
+Pro+Prs+3s+Masc+Obl+Stress:lui # ;

LEXICON 3SgFem
+Pro+Prs+3s+Fem+Nom+:el%>e # ;
+Pro+Prs+3s+Fem+Obl+Dir+Unstress:la # ;
+Pro+Prs+3s+Fem+Obl+Dir+Unstress+Gram/Liason:l # ;
+Pro+Prs+3s+Fem+Obl+Indir+Unstress:l%{I%} # ;
+Pro+Prs+3s+Fem+Obl+Stress:l%{I%} # ;

LEXICON 3SgNeut
+Pro+Prs+3s+Neut+Nom:il # ;
+Pro+Prs+3s+Neut+Nom:on # ;
+Pro+Prs+3s+Neut+Nom:om # ;
+Pro+Prs+3s+Neut+Nom:un # ;
+Pro+Prs+3s+Neut+Nom:um # ;
+Pro+Prs+3s+Neut+Obl:le # ; ! Also ly?
+Pro+Prs+3s+Neut+Obl+Gram/Liason:l # ;

LEXICON 3SgRefl
+Pro+Prs+3s+Refl+Obl+Stress:ei # ;
+Pro+Prs+3s+Refl+Obl+Unstress:e # ;
+Pro+Prs+3s+Refl+Obl+Gram/Liason:0 # ;

LEXICON 3SgPoss
+Pro+Poss+3s+Masc+Nom+Sg+Unstress:es # ;
+Pro+Poss+3s+Masc+Nom+Sg+Unstress:is # ;
+Pro+Poss+3s+Masc+Obl+Sg+Unstress:on # ;
+Pro+Poss+3s+Masc+Obl+Sg+Unstress:un # ;
+Pro+Poss+3s+Masc+Obl+Sg+Unstress:en # ;
+Pro+Poss+3s+Masc+Nom+Pl+Unstress:i # ;
+Pro+Poss+3s+Masc+Obl+Pl+Unstress:es # ;
+Pro+Poss+3s+Fem+Nom+Sg+Unstress:a # ;
+Pro+Poss+3s+Fem+Nom+Sg+Unstress+Gram/Liason:0 # ;
+Pro+Poss+3s+Fem+Obl+Sg+Unstress:a # ;
+Pro+Poss+3s+Fem+Obl+Sg+Unstress+Gram/Liason:0 # ;
+Pro+Poss+3s+Fem+Nom+Pl+Unstress:es # ;
+Pro+Poss+3s+Fem+Obl+Pl+Unstress:es # ;

! Verify sien forms
+Pro+Poss+3s+Masc+Nom+Sg+Stress:uens # ;
+Pro+Poss+3s+Masc+Nom+Sg+Stress:iens # ;
+Pro+Poss+3s+Masc+Obl+Sg+Stress:uen # ;
+Pro+Poss+3s+Masc+Obl+Sg+Stress:ien # ;
+Pro+Poss+3s+Masc+Nom+Pl+Stress:uen # ;
+Pro+Poss+3s+Masc+Nom+Pl+Stress:ien # ;
+Pro+Poss+3s+Masc+Obl+Pl+Stress:uens # ;
+Pro+Poss+3s+Masc+Obl+Pl+Stress:iens # ;
+Pro+Poss+3s+Fem+Nom+Sg+Stress:oe # ;
+Pro+Poss+3s+Fem+Obl+Sg+Stress:oe # ;
+Pro+Poss+3s+Fem+Nom+Pl+Stress:oes # ;
+Pro+Poss+3s+Fem+Obl+Pl+Stress:oes # ;

LEXICON 1Pl
+Pro+Prs+1p+Nom+Gram/Early:s # ;
+Pro+Prs+1p+Obl+Gram/Early:s # ;

+Pro+Prs+1p+Nom+Gram/Early:us # ;
+Pro+Prs+1p+Obl+Gram/Early:us # ;

+Pro+Poss+1p+Masc+Nom+Sg+Unstress:stre # ; ! Alternate form of nostre = no?
+Pro+Poss+1p+Masc+Obl+Sg+Unstress:stre # ;
+Pro+Poss+1p+Masc+Nom+Pl+Unstress:stre # ;
+Pro+Poss+1p+Masc+Obl+Pl+Unstress:z # ;
+Pro+Poss+1p+Fem+Nom+Sg+Unstress:stre # ;
+Pro+Poss+1p+Fem+Obl+Sg+Unstress:stre # ;
+Pro+Poss+1p+Fem+Nom+Pl+Unstress:z # ;
+Pro+Poss+1p+Fem+Obl+Pl+Unstress:z # ;

+Pro+Poss+1p+Masc+Nom+Sg+Stress:stre # ;
+Pro+Poss+1p+Masc+Obl+Sg+Stress:stre # ;
+Pro+Poss+1p+Masc+Nom+Pl+Stress:stre # ;
+Pro+Poss+1p+Masc+Obl+Pl+Stress:stres # ;
+Pro+Poss+1p+Masc+Obl+Pl+Stress:z # ;
+Pro+Poss+1p+Fem+Nom+Sg+Stress:stre # ;
+Pro+Poss+1p+Fem+Obl+Sg+Stress:stre # ;
+Pro+Poss+1p+Fem+Nom+Pl+Stress:stres # ;
+Pro+Poss+1p+Fem+Obl+Pl+Stress:stres # ;
+Pro+Poss+1p+Fem+Nom+Pl+Stress:z # ;
+Pro+Poss+1p+Fem+Obl+Pl+Stress:z # ;

LEXICON 2Pl
+Pro+Prs+2p+Nom:vos # ;
+Pro+Prs+2p+Nom:vus # ;
+Pro+Prs+2p+Obl:vos # ;
+Pro+Prs+2p+Obl:vus # ;
+Pro+Prs+2p+Nom:vous # ;
+Pro+Prs+2p+Obl:vous # ;

+Pro+Poss+2p+Masc+Nom+Sg+Unstress:vostre # ;
+Pro+Poss+2p+Masc+Obl+Sg+Unstress:vostre # ;
+Pro+Poss+2p+Masc+Nom+Pl+Unstress:vostre # ;
+Pro+Poss+2p+Masc+Obl+Pl+Unstress:voz # ;
+Pro+Poss+2p+Fem+Nom+Sg+Unstress:vostre # ;
+Pro+Poss+2p+Fem+Obl+Sg+Unstress:vostre # ;
+Pro+Poss+2p+Fem+Nom+Pl+Unstress:voz # ;
+Pro+Poss+2p+Fem+Obl+Pl+Unstress:voz # ;

+Pro+Poss+2p+Masc+Nom+Sg+Stress:vostre # ;
+Pro+Poss+2p+Masc+Obl+Sg+Stress:vostre # ;
+Pro+Poss+2p+Masc+Nom+Pl+Stress:vostre # ;
+Pro+Poss+2p+Masc+Obl+Pl+Stress:vostres # ;
+Pro+Poss+2p+Masc+Obl+Pl+Stress:voz # ;
+Pro+Poss+2p+Fem+Nom+Sg+Stress:vostre # ;
+Pro+Poss+2p+Fem+Obl+Sg+Stress:vostre # ;
+Pro+Poss+2p+Fem+Nom+Pl+Stress:vostres # ;
+Pro+Poss+2p+Fem+Obl+Pl+Stress:vostres # ;
+Pro+Poss+2p+Fem+Nom+Pl+Stress:voz # ;
+Pro+Poss+2p+Fem+Obl+Pl+Stress:voz # ;

LEXICON 3PlMasc
+Pro+Prs+3p+Masc+Nom:il # ;
+Pro+Prs+3p+Masc+Nom:ils # ;
+Pro+Prs+3p+Masc+Nom+Err/Obsc:i # ;
+Pro+Prs+3p+Masc+Nom+Err/Obsc:ilh # ;
+Pro+Prs+3p+Masc+Obl+Dir+Stress:els # ;
+Pro+Prs+3p+Masc+Obl+Dir+Stress:euls # ;
+Pro+Prs+3p+Masc+Obl+Dir+Stress:eulx # ; ! Verify
+Pro+Prs+3p+Masc+Obl+Dir+Unstress:les # ;
+Pro+Prs+3p+Masc+Obl+Indir:lor # ;
+Pro+Prs+3p+Masc+Obl+Indir:lur # ;

LEXICON 3PlFem
+Pro+Prs+3p+Fem+Nom:el%>es # ;
+Pro+Prs+3p+Fem+Obl+Dir+Stress:el%>es # ;
+Pro+Prs+3p+Fem+Obl+Dir+Unstress:les # ;
+Pro+Prs+3p+Fem+Obl+Indir:lor # ;

LEXICON 3PlRefl
+Pro+Prs+3p+Refl+Obl+Stress:oi # ;
+Pro+Prs+3p+Refl+Obl+Unstress:e # ;
+Pro+Prs+3p+Refl+Obl+Gram/Liason:0 # ;

LEXICON 3PlPoss
+Pro+Poss+3p+Nom+Sg+Unstress:0 # ;
+Pro+Poss+3p+Obl+Sg+Unstress:0 # ;
+Pro+Poss+3p+Nom+Pl+Unstress:0 # ;
+Pro+Poss+3p+Nom+Pl+Unstress:s # ;
+Pro+Poss+3p+Obl+Pl+Unstress:0 # ;
+Pro+Poss+3p+Obl+Pl+Unstress:s # ;

+Pro+Poss+3p+Nom+Sg+Stress:0 # ;
+Pro+Poss+3p+Obl+Sg+Stress:0 # ;
+Pro+Poss+3p+Nom+Pl+Stress:0 # ;
+Pro+Poss+3p+Nom+Pl+Stress:s # ;
+Pro+Poss+3p+Obl+Pl+Stress:0 # ;
+Pro+Poss+3p+Obl+Pl+Stress:s # ;

LEXICON ProAdv
+Pro+Adv:0 # ;
+Pro+Adv:0 # ;

LEXICON Demonstrative
+Pro+Dem+Far+Masc+Nom+Sg:cil # ;
+Pro+Dem+Far+Masc+Nom+Sg:c%{I%} # ;
+Pro+Dem+Far+Masc+Obl+Sg:cel # ;
+Pro+Dem+Far+Masc+Obl+Sg+Stress:cel%>ui # ;
+Pro+Dem+Far+Masc+Nom+Pl:cil # ;
+Pro+Dem+Far+Masc+Nom+Pl:c%{I%} # ;
+Pro+Dem+Far+Masc+Obl+Pl:cels # ;
+Pro+Dem+Far+Masc+Obl+Pl:ceuls # ;
+Pro+Dem+Far+Masc+Obl+Pl:ceulx # ;
+Pro+Dem+Far+Masc+Obl+Pl:ces # ;
+Pro+Dem+Far+Masc+Obl+Pl:ceos # ; ! Verify

+Pro+Dem+Far+Fem+Nom+Sg:cel%>e # ;
+Pro+Dem+Far+Fem+Obl+Sg:cel%>e # ;
+Pro+Dem+Far+Fem+Obl+Sg+Stress:celi # ;
+Pro+Dem+Far+Fem+Nom+Pl:cel%>es # ;
+Pro+Dem+Far+Fem+Obl+Pl:cel%>es # ;

+Pro+Dem+Near+Masc+Nom+Sg:cist # ;
+Pro+Dem+Near+Masc+Obl+Sg:cest # ;
+Pro+Dem+Near+Masc+Obl+Sg+Stress:cestui # ;
+Pro+Dem+Near+Masc+Nom+Pl:cist # ;
+Pro+Dem+Near+Masc+Obl+Pl:cez # ;

+Pro+Dem+Near+Fem+Nom+Sg:ceste # ;
+Pro+Dem+Near+Fem+Obl+Sg:ceste # ;
+Pro+Dem+Near+Fem+Obl+Sg+Stress:cesti # ;
+Pro+Dem+Near+Fem+Nom+Pl:cestes # ;
+Pro+Dem+Near+Fem+Nom+Pl:cez # ;
+Pro+Dem+Near+Fem+Obl+Pl:cestes # ;
+Pro+Dem+Near+Fem+Obl+Pl:cez # ;

LEXICON DemNeuter
+Pro+Dem+Neut+Nom+Sg+Stress:ço # ;
+Pro+Dem+Neut+Nom+Sg+Stress:ce # ;
+Pro+Dem+Neut+Nom+Sg+Stress:che # ;
+Pro+Dem+Neut+Obl+Sg+Stress:ço # ;
+Pro+Dem+Neut+Obl+Sg+Stress:ce # ;
+Pro+Dem+Neut+Obl+Sg+Stress:che # ;
+Pro+Dem+Neut+Obl+Sg+Stress:ceo # ; ! also unstressed?
+Pro+Dem+Neut+Obl+Sg+Stress:ceu # ; ! also unstressed?
+Pro+Dem+Neut+Nom+Sg+Unstress:ce # ;
+Pro+Dem+Neut+Nom+Sg+Unstress:che # ;
+Pro+Dem+Neut+Obl+Sg+Unstress:ce # ;
+Pro+Dem+Neut+Obl+Sg+Unstress:che # ;
+Pro+Dem+Neut+Nom+Sg+Unstress:c # ;
+Pro+Dem+Neut+Obl+Sg+Unstress:c # ;

+Pro+Dem+Far+Neut+Nom+Sg+Gram/Early:cel # ;
+Pro+Dem+Far+Neut+Obl+Sg+Gram/Early:cel # ;
+Pro+Dem+Near+Neut+Nom+Sg+Gram/Early:cest # ;
+Pro+Dem+Near+Neut+Obl+Sg+Gram/Early:cest # ;

LEXICON Relative
+Pro+Relative+Gram/Person+Nom:qui # ;
+Pro+Relative+Gram/Person+Obl+Dir+Unstress:que # ;
+Pro+Relative+Gram/Person+Obl+Dir+Unstress:qe # ;
+Pro+Relative+Gram/Person+Obl+Dir+Stress:quoi # ;
+Pro+Relative+Gram/Person+Obl+Dir+Stress:cui # ;
+Pro+Relative+Gram/Person+Obl+Dir+Stress:coi # ;
+Pro+Relative+Gram/Person+Obl+Indir:cui # ;
+Pro+Relative+Gram/Thing+Nom:qui # ;
+Pro+Relative+Gram/Thing+Obl+Dir+Unstress:que # ;
+Pro+Relative+Gram/Thing+Obl+Dir+Stress:quoi # ;
+Pro+Relative+Gram/Thing+Obl+Dir+Stress:cui # ;
+Pro+Relative+Gram/Thing+Obl+Dir+Stress:coi # ;
+Pro+Relative+Neut+Nom:que # ;
+Pro+Relative+Neut+Obl+Dir+Unstress:que # ;
+Pro+Relative+Neut+Obl+Dir+Stress:quoi # ;
+Pro+Relative+Neut+Obl+Dir+Stress:coi # ;
+Pro+Relative+Gram/Place:ou # ;
+Pro+Relative+Gram/Place:où # ;
+Pro+Relative+Gram/Place:u # ;
+Pro+Relative:dont # "of which" ;
+Pro+Relative:dunt # "of which" ;

LEXICON Interrogative
+Pro+Interr+Gram/Person+Nom:qui # ;
+Pro+Interr+Gram/Person+Nom+Gram/Liason:q # ;
+Pro+Interr+Gram/Person+Nom:chi # ;
+Pro+Interr+Gram/Person+Obl+Dir+Stress:quoi # ;
+Pro+Interr+Gram/Person+Obl+Dir+Stress:cui # ;
+Pro+Interr+Gram/Person+Obl+Dir+Stress:coi # ;
+Pro+Interr+Gram/Person+Obl+Indir:cui # ;
+Pro+Interr+Gram/Thing+Nom:qui # ;
+Pro+Interr+Gram/Thing+Nom+Gram/Liason:q # ;
+Pro+Interr+Gram/Thing+Nom:chi # ;
+Pro+Interr+Gram/Thing+Obl+Dir+Unstress:que # ;
+Pro+Interr+Gram/Thing+Obl+Dir+Stress:quoi # ;
+Pro+Interr+Gram/Thing+Obl+Dir+Stress:coi # ;
+Pro+Interr+Neut+Nom:que # ;
+Pro+Interr+Neut+Nom:quoi # ;
+Pro+Interr+Neut+Nom:coi # ;
+Pro+Interr+Neut+Obl+Dir+Unstress:que # ;
+Pro+Interr+Neut+Obl+Dir+Stress:quoi # ;
+Pro+Interr+Neut+Obl+Dir+Stress:coi # ;

LEXICON Quel ! Rework this
+Relative+Masc+Sg:quel # ;
+Relative+Masc+Pl:quels # ;
+Relative+Fem+Sg:quel%>e # ;
+Relative+Fem+Pl:quel%>es # ;
+Interr+Masc+Sg:quel # ;
+Interr+Masc+Pl:quels # ;
+Interr+Fem+Sg:quel%>e # ;
+Interr+Fem+Pl:quel%>es # ;

LEXICON Lequel ! Rework this. Separate into multi-word forms?
+Relative+Masc+Sg:lequel # ;
+Relative+Masc+Sg:duquel # ;
+Relative+Masc+Sg:auquel # ;
+Relative+Masc+Pl:lesquels # ;
+Relative+Masc+Pl:desquels # ;
+Relative+Masc+Pl:auxquels # ;
+Relative+Masc+Pl:lesqueulx # ;
+Relative+Masc+Pl:lesquelx # ;
+Relative+Fem+Sg:laquel%>e # ;
+Relative+Fem+Pl:lesquel%>es # ;
+Relative+Fem+Pl:desquel%>es # ;
+Interr+Masc+Sg:lequel # ;
+Interr+Masc+Sg:duquel # ;
+Interr+Masc+Sg:auquel # ;
+Interr+Masc+Pl:lesquels # ;
+Interr+Masc+Pl:desquels # ;
+Interr+Masc+Pl:auxquels # ;
+Interr+Masc+Pl:lesqueulx # ;
+Interr+Fem+Sg:laquel%>e # ;
+Interr+Fem+Pl:lesquel%>es # ;
+Interr+Fem+Pl:desquel%>es # ;


LEXICON IndefPro
+Pro+Adj+Indef+Nom+Sg:s # ;
+Pro+Adj+Indef+Obl+Sg:0 # ;
+Pro+Adj+Indef+Nom+Pl:0 # ;
+Pro+Adj+Indef+Obl+Pl:s # ;

LEXICON NulPro
+Pro+Indef+Neg+Masc+Nom+Sg:nus # ;
+Pro+Indef+Neg+Masc+Nom+Sg:nuls # ;
+Pro+Indef+Neg+Masc+Obl+Sg:nul # ;
+Pro+Indef+Neg+Masc+Nom+Pl:nul # ;
+Pro+Indef+Neg+Masc+Obl+Pl:nus # ;
+Pro+Indef+Neg+Masc+Obl+Pl:nuls # ;

+Pro+Indef+Neg+Fem+Nom+Sg:nul%>e # ;
+Pro+Indef+Neg+Fem+Obl+Sg:nul%>e # ;
+Pro+Indef+Neg+Fem+Nom+Pl:nul%>es # ;
+Pro+Indef+Neg+Fem+Obl+Pl:nul%>es # ;

!!€gt-norm: Pro+Prs
!!€ mi:         je+Pro+Poss+1s+Masc+Nom+Pl+Unstress
!!€ my:         je+Pro+Poss+1s+Masc+Nom+Pl+Unstress
!!€ mei:        je+Pro+Prs+1s+Obl+Stress
!!€ mey:        je+Pro+Prs+1s+Obl+Stress
!!€ moi:        je+Pro+Prs+1s+Obl+Stress
!!€ moy:        je+Pro+Prs+1s+Obl+Stress
!!€ nos:        nous+Pro+Prs+1p+Nom+Gram/Early
!!€ nous:       nous+Pro+Prs+1p+Nom+Gram/Early
!!€ noux:       nous+Pro+Prs+1p+Nom+Gram/Early
!!€ nox:        nous+Pro+Prs+1p+Nom+Gram/Early
!!€ els:        ils+Pro+Prs+3p+Masc+Obl+Dir+Stress
!!€ eus:        ils+Pro+Prs+3p+Masc+Obl+Dir+Stress
!!€ euls:       ils+Pro+Prs+3p+Masc+Obl+Dir+Stress
!!€ eulx:       ils+Pro+Prs+3p+Masc+Obl+Dir+Stress
!!€ soi:        se+Pro+Prs+3p+Refl+Obl+Stress
!!€ soy:        se+Pro+Prs+3p+Refl+Obl+Stress
!!€ en:         en+Pro+Adv
!!€ an:         en+Pro+Adv
!!€ em:         en+Pro+Adv
!!€ am:         en+Pro+Adv
!!€ i:          i+Pro+Adv
!!€ y:          i+Pro+Adv
!!€ ton:        tu+Pro+Poss+2s+Masc+Obl+Sg+Unstress
!!€ tun:        tu+Pro+Poss+2s+Masc+Obl+Sg+Unstress
!!€ suens:      son+Pro+Poss+3s+Masc+Obl+Pl+Stress
!!€ soens:      son+Pro+Poss+3s+Masc+Obl+Pl+Stress
!!€ seuns:      son+Pro+Poss+3s+Masc+Obl+Pl+Stress
!!€ siens:      son+Pro+Poss+3s+Masc+Obl+Pl+Stress
!!€ sions:      son+Pro+Poss+3s+Masc+Obl+Pl+Stress
!!€ sians:      son+Pro+Poss+3s+Masc+Obl+Pl+Stress
!!€ suans:      son+Pro+Poss+3s+Masc+Obl+Pl+Stress
!!€ suens:      son+Pro+Poss+3s+Masc+Nom+Sg+Stress
!!€ soens:      son+Pro+Poss+3s+Masc+Nom+Sg+Stress
!!€ seuns:      son+Pro+Poss+3s+Masc+Nom+Sg+Stress
!!€ suans:      son+Pro+Poss+3s+Masc+Nom+Sg+Stress
!!€ siens:      son+Pro+Poss+3s+Masc+Nom+Sg+Stress
!!€ sions:      son+Pro+Poss+3s+Masc+Nom+Sg+Stress
!!€ sians:      son+Pro+Poss+3s+Masc+Nom+Sg+Stress
!!€ cestui:     cel+Pro+Dem+Near+Masc+Obl+Sg+Stress
!!€ cestuy:     cel+Pro+Dem+Near+Masc+Obl+Sg+Stress
!!€ cestui:     cel+Pro+Dem+Near+Masc+Obl+Sg+Stress
!!€ cestuy:     cel+Pro+Dem+Near+Masc+Obl+Sg+Stress
!!€ icestui:    cel+Pro+Dem+Near+Masc+Obl+Sg+Stress
!!€ icestuy:    cel+Pro+Dem+Near+Masc+Obl+Sg+Stress
!!€ ycestui:    cel+Pro+Dem+Near+Masc+Obl+Sg+Stress
!!€ ycestuy:    cel+Pro+Dem+Near+Masc+Obl+Sg+Stress
